---
title: "Departamental"
output:
  html_document:
    toc: true
    toc_float: true
    collapsed: false
    number_sections: false
    toc_depth: 3
---


```{r setup, include=FALSE}
knitr::opts_chunk$set(echo = TRUE)
```

```{r, cargaD, message=FALSE, warning=FALSE, include=FALSE, paged.print=FALSE}
  library(readr)
  library(dplyr)
  library(tidyr)
  library(ggplot2)
  library(lubridate)
  library(knitr)
  library(kableExtra)
  library(highcharter)
  library(rjson)
  library(plotly)
  library(gganimate)
  library(stringr)
  library(leaflet)
  library(leaflet.extras)
  library(sf)
  library(tmap)
  library(googlesheets4)
  library(readxl)
  library(RcppRoll)
library(DT)

  deptos <- st_read(dsn ="data/mapas/departamentos.shp") 
  poblacion <- read_excel("data/poblaciones/Deptos.xlsx")
  
  covid19casos <- read_rds("data/casos_pronvinciales.rds")
  
  poblacion$departamento <- if_else(poblacion$provincia=="Chaco" & 
                                    poblacion$departamento=="Mayor Luis J. Fontana",
                                    "Mayor Luis Jorge Fontana", poblacion$departamento)
  
  covid19casos$fis <- if_else(is.na(covid19casos$fecha_apertura), 
                              max(covid19casos$fecha_inicio_sintomas, covid19casos$fecha_diagnostico, na.rm = T),
                              covid19casos$fecha_apertura)
  
  casos <- covid19casos %>%  filter(clasificacion_resumen=="Confirmado") %>% 
    group_by(residencia_provincia_nombre, residencia_departamento_nombre, fis) %>% 
    mutate(casos=n()) %>% 
    select(residencia_provincia_nombre, residencia_departamento_nombre, fis, casos) %>%
    unique()

  fecha <- max(casos$fis)
  
  deptal28 <- casos %>% 
    filter(fis > fecha - 28 & fis <= fecha - 14 ) %>%
    group_by(residencia_provincia_nombre, residencia_departamento_nombre) %>%  mutate(casos28 = sum(casos)) %>%
    select(provincia=residencia_provincia_nombre, depto = residencia_departamento_nombre, casos28) %>% unique()
     
  deptal14 <- casos %>% 
    filter(fis > fecha-14 ) %>%
    group_by(residencia_provincia_nombre, residencia_departamento_nombre) %>%  mutate(casos14 = sum(casos)) %>%
    select(provincia=residencia_provincia_nombre, depto = residencia_departamento_nombre, casos14) %>% unique()
  
  
  deptosCov <- deptal14 %>% left_join(deptal28, by=c("provincia"="provincia", "depto"= "depto"))      
  deptosCov <- deptosCov %>% left_join(poblacion, by=c("provincia"="provincia", "depto"= "departamento")) %>% 
    filter(!(depto=="SIN ESPECIFICAR")) %>% 
    mutate(razon = if_else(is.na(casos28), 1.20, round(casos14/casos28,2)),
           incidencia = round(casos14/P_2020*100000,0))
  colorR <- function(c, d){
    c <- if_else(c>250,'#FF0000',#rojo
                 if_else(c<50 | d<0.8, '#009900', #verde
                if_else(c<50 & d>0.8, '#F5F93D', #verde                         
                if_else(c < 150 & c>50  & d>1.2,  "#F5F93D", #amarill
                 if_else(c < 250 & c>50  & d<=1.2,  "#F5F93D", #amarill
                if_else(c < 250 & c>150  & d>=1.2,'#FF0000', #rojo
                if_else(c>250  & d>=0.8,'#FF0000', '#FFFFFF'))))))) #rojo
  return(c)}
  # colorR <- function(c, d){
  #   c <- if_else(c < 150 & d<1.20, '#009900', #verde
  #         if_else((c >= 150 & d<1.20)| (c < 150 & d>=1.20), "#F5F93D", #amarillo
  #                 if_else((c >= 150 & d>=1.20), '#FF0000', '#FFFFFF'))) #rojo
  # return(c)}
  
  # urlign <- "https://wms.ign.gob.ar/geoserver/gwc/service/tms/1.0.0/capabaseargenmap@EPSG%3A3857@png/{z}/{x}/{-y}.png"
  
 
```


###  {.tabset  .tabset-fade .tabset-pills}
#### Distribución por Departamentos
Los datos del siguiente mapa son extraídos del portal de datos abiertos del Ministerio de Salud Argentina. Para la localización se utiliza la provincia y el departamento/partido de residencia cargado en el Sistema Nacional de Vigilancia en Salud.

Se muestra el indicador de riesgo de cada departamento basado en la Incidencia acumulada en 14 días cada 100.000 habitantes y en la razón de crecimiento de casos en los últimos 14 días.

Ambos indicadores son calculados en base a la fecha de inicio de síntomas y se descartarán los últimos 7 días debido a la demora en la carga y/o diagnóstico.


```{r dptoArg, echo=FALSE, message=FALSE, warning=FALSE, out.width='100%', out.height='850px'}

## Con datos abiertos de Nación
 deptosCov$depto <- if_else(deptosCov$provincia=="Buenos Aires" & 
                              deptosCov$depto=="Coronel de Marina L. Rosales", "Coronel de Marina Leonardo Rosales",
                            as.character(deptosCov$depto))

# Mayor Luis Jorge Fontana
  deptosCov$provincia <- if_else(deptosCov$provincia=="Tierra del Fuego", "Tierra del Fuego, Antártida e Islas del Atlántico Sur",
                                 as.character(deptosCov$provincia))
  deptosCov$depto <- if_else(deptosCov$provincia=="Salta" & deptosCov$depto=="Grl. José de San Martín",
                             "General José de San Martín", deptosCov$depto)
  deptosCov$depto <- if_else(deptosCov$provincia=="Chaco" & deptosCov$depto=="1º de Mayo",
                             "1ro. de Mayo", deptosCov$depto)
  deptosCov$depto <- if_else(deptosCov$provincia=="Formosa" & deptosCov$depto=="Laishi",
                             "Laishí", deptosCov$depto)
  deptosCov$depto <- if_else(deptosCov$provincia=="Misiones" &  deptosCov$depto=="Libertador Grl. San Martín",
                             "Libertador General San Martín", deptosCov$depto)
  deptosCov$depto <- if_else(deptosCov$provincia=="Misiones" &  deptosCov$depto=="25 de Mayo",
                             "25de Mayo", deptosCov$depto)
  deptosCov$depto <- if_else(deptosCov$provincia=="Santiago del Estero" &  deptosCov$depto=="Silípica",
                             "Silipica", deptosCov$depto)
  deptosCov$depto <- if_else(deptosCov$provincia=="La Rioja" &  deptosCov$depto=="San Blas de los Sauces",
                             "San Blas de Los Sauces", deptosCov$depto)
  deptosCov$depto <- if_else(deptosCov$provincia=="San Juan" &  deptosCov$depto=="Jáchal",
                             "Jachal", deptosCov$depto)
  deptosCov$depto <- if_else(deptosCov$provincia=="San Juan" &  deptosCov$depto=="Ullúm",
                             "Ullum", deptosCov$depto)
  deptosCov$depto <- if_else(deptosCov$provincia=="Mendoza" & deptosCov$depto=="Luján de Cuyo",
                             "Cuyo", deptosCov$depto)
  deptosCov$depto <- if_else(deptosCov$provincia=="San Luis" &  deptosCov$depto=="Luján de Cuyo",
                             "Cuyo", deptosCov$depto)
  deptosCov$depto <- if_else(deptosCov$provincia=="Neuquén" & deptosCov$depto=="Ñorquín",
                             "?orquín", deptosCov$depto)
 deptosCov$depto <- if_else(deptosCov$provincia=="Río Negro" &   deptosCov$depto=="Ñorquín",
                            "?orquín", deptosCov$depto)  
 deptosCov$depto <- if_else(deptosCov$provincia=="Río Negro" &  deptosCov$depto=="9 de Julio",
                            "9 de julio", deptosCov$depto)  
 deptosCov$depto <- if_else(deptosCov$provincia=="Río Negro" &   deptosCov$depto=="Ñorquincó",
                            "?orquinco", deptosCov$depto)  
 deptosCov$depto <- if_else(deptosCov$provincia=="Catamarca" &   deptosCov$depto=="Valle Viejo",
                            "Valle Viejo", deptosCov$depto)  
 
 deptosCov$depto <- gsub("COMUNA", "Comuna", deptosCov$depto)
 deptosCov$depto <- if_else(deptosCov$provincia=="CABA" & deptosCov$depto=="Comuna 01", "Comuna 1", deptosCov$depto)
 deptosCov$depto <- if_else(deptosCov$provincia=="CABA" & deptosCov$depto=="Comuna 02", "Comuna 2", deptosCov$depto)
 deptosCov$depto <- if_else(deptosCov$provincia=="CABA" & deptosCov$depto=="Comuna 03", "Comuna 3", deptosCov$depto)
 deptosCov$depto <- if_else(deptosCov$provincia=="CABA" & deptosCov$depto=="Comuna 04", "Comuna 4", deptosCov$depto)
 deptosCov$depto <- if_else(deptosCov$provincia=="CABA" & deptosCov$depto=="Comuna 05", "Comuna 5", deptosCov$depto)
 deptosCov$depto <- if_else(deptosCov$provincia=="CABA" & deptosCov$depto=="Comuna 06", "Comuna 6", deptosCov$depto)
 deptosCov$depto <- if_else(deptosCov$provincia=="CABA" & deptosCov$depto=="Comuna 07", "Comuna 7", deptosCov$depto)
 deptosCov$depto <- if_else(deptosCov$provincia=="CABA" & deptosCov$depto=="Comuna 08", "Comuna 8", deptosCov$depto)
 deptosCov$depto <- if_else(deptosCov$provincia=="CABA" & deptosCov$depto=="Comuna 09", "Comuna 9", deptosCov$depto)

 deptosCov$depto <- gsub("ñ", "?", deptosCov$depto)
 deptos$provincia <- if_else( deptos$provincia=="Ciudad Autónoma de Buenos Aires", "CABA", as.character(deptos$provincia))

deptos_covid <- deptos %>%
  left_join(deptosCov, by=c("departamen" = "depto", "provincia"="provincia")) %>%
  unique()

 deptos_covid$razon <- if_else(is.na(deptos_covid$razon), 0, as.double(deptos_covid$razon))
 deptos_covid$incidencia <- if_else(is.na(deptos_covid$incidencia), 0, as.double(deptos_covid$incidencia))


 
leaflet(data = deptos_covid) %>% 
  # addTiles(urlTemplate = urlign, attribution="IGN") %>%
  addPolygons( color = "#444444", weight = 1,
               fillColor = colorR(deptos_covid$incidencia, deptos_covid$razon), fillOpacity = 0.6,
               label = paste0(deptos_covid$provincia, " \n ", deptos_covid$departamen),
               popup = paste0(deptos_covid$provincia, " <br/> ", deptos_covid$departamen,
                              " <br/>- Casos 14:", deptos_covid$casos14,
                              " <br/>- Casos 28:", deptos_covid$casos28,
                             " <br/>- Incidencia: ", deptos_covid$incidencia,
                             " <br/>- Razón: ",deptos_covid$razon),
               highlightOptions = highlightOptions(color = "white", weight = 2,
                                                   bringToFront = TRUE))  %>%
      addFullscreenControl()  %>%     
  addLegend(colors = c('#009900',"#F5F93D", '#FF0000', '#FFFFFF'),
            labels= c("Bajo", "Medio", "Alto", "Sin.inf."), position ="bottomright")

 
```



#### Tabla
```{r tDptal, echo=FALSE, message=FALSE, warning=FALSE}
deptosCov  %>%
  select(provincia, depto, casos14, casos28, razon, incidencia, P_2020) %>% 
  datatable(extensions = 'Buttons', rownames = FALSE,
            colnames = c("Prov", "Dpto", "Casos Ult. 14", "Casos Ult. 28", "Razon", "Incid", "Poblacion"),
            options = list(dom = 'Blfrtip',
                           buttons = c('copy', 'csv', 'excel', 'pdf', 'print'),
                           lengthMenu = list(c(10,25,50,-1),
                                             c(10,25,50,"All"))))
```

