---
title: "Departamental"
output:
  html_document:
    toc: true
    toc_float: true
    collapsed: false
    number_sections: false
    toc_depth: 4
---


```{r setup, include=FALSE}
knitr::opts_chunk$set(echo = TRUE)
```

```{r, cargaD, message=FALSE, warning=FALSE, include=FALSE, paged.print=FALSE}
     library(readr)
  library(dplyr)
  library(tidyr)
  library(ggplot2)
  library(lubridate)
  library(knitr)
  library(kableExtra)
  library(highcharter)
  library(rjson)
  library(plotly)
  library(gganimate)
  library(stringr)
  library(leaflet)
  library(sf)
  library(tmap)
  library(googlesheets4)
  library(readxl)


 localidades <- read_csv("data/mapas/localidades.csv", locale = locale(encoding = "ISO-8859-1"))
 deptos <- st_read(dsn ="data/mapas/departamentos.shp") 
 amba_dptos <- st_read(dsn ="data/mapas/AMBA_dptos.shp")
 amba_loc <-read_delim("data/poblaciones/AMBA.csv", ";", escape_double = FALSE, 
                       locale = locale(encoding = "ISO-8859-1"), trim_ws = TRUE)
 
  ## Dataset Argentina
    {  
      ### Totales generales
      argCov <- read_delim("data/argentina_gral.csv", ";", 
                           escape_double = FALSE, trim_ws = TRUE, 
                           locale = locale(encoding = "ISO-8859-1"))
      names(argCov) <- c("dia", "casosD", "Detectados", "muertesD", "Fallecidos", "Recuperados",
                      "UTI","MuestraD","TotalPruebas","DescEpidemiologia", "DescTest", "Descartados", 
                    #  "Mujeres", "Hombres", 
                    "Importados", "Estrecho", "Comunitaria", "Investigacion", "InicioSint")
      argCov$dia <- as.Date(argCov$dia, '%d/%m/%Y')
      
      poblacionArg <- read_delim("data/poblaciones/prov_argentina.csv", ";", escape_double = FALSE,
                                 locale = locale(decimal_mark = ",", grouping_mark = ".",
                                                 encoding = "ISO-8859-1"), trim_ws = TRUE)
       
      ### Detalle por provincias
      covidArg <- read_delim("data/casos_provincias.csv", ";", 
                            escape_double = FALSE, trim_ws = TRUE, locale = locale(encoding = "ISO-8859-1"))
      covidArg$FECHA <- as.Date(covidArg$FECHA, '%d/%m/%Y')
    
      ### Detalle fallecidos
      muertosArg <- read_delim("data/argentina_fallecidos.csv", ";", 
                               escape_double = FALSE, trim_ws = TRUE, locale = locale(encoding = "ISO-8859-1"))
      
   }
  
  ## Dataset Provincias Argentinas
    {
    
       casos_pronvinciales <- read_excel("data/covid_departamental.xlsx")
           names(casos_pronvinciales) <- c("provincia", "departamento",  "localidad","fecha",
                                       "cantidad", "recuperados", "fallecidos", "internados", 
                                       "uti", "enestudio", "aislados", "estudiados", "descartados")
 
       ### ENTRE RIOS
       covid_er <- entre_rios_casos <- read_excel("data/entre_rios_casos.xlsx")
       poblac_er <-  read_delim("data/poblaciones/poblacion_entre_rios.csv",  ";", escape_double = FALSE, 
                           locale = locale(decimal_mark = ",", 
                                           grouping_mark = ".", encoding = "ISO-8859-1"), trim_ws = TRUE)
       names(poblac_er) <- c("departamento", "poblacion")
    }
 
        color <- function(d){
          c <- if_else(d==0, '#FFFFFF',
               if_else(d < 25, '#fdd49e',
               if_else(d < 50, '#fc8d59',
               if_else(d < 75, '#d7301f',
               if_else(d < 100, '#b30000',
                       "#7f0000")))))
         return(c)}
  
         urlign <- "https://wms.ign.gob.ar/geoserver/gwc/service/tms/1.0.0/capabaseargenmap@EPSG%3A3857@png/{z}/{x}/{-y}.png"
      
```

<!-- # Departamental -->

## Distribución por Departamentos
Gracias al aporte de reunir y disponibilizar los datos de [Sistemas Mapache](https://github.com/SistemasMapache/Covid19arData) y al aporte de muchos usuarios como [\@ClariCardozoCas](https://twitter.com/ClariCardozoCas), [\@juanjocorrea_ok](https://twitter.com/juanjocorrea_ok), [Juan Vera](https://twitter.com/cervecerojj)
  se muestra la distribución de casos a nivel departamental de las provincias.

```{r dptoArg, echo=FALSE, message=FALSE, warning=FALSE, out.width='100%', out.height='850px'}
   
   casos_pronvincialesT <- casos_pronvinciales %>% 
         # filter(departamento != "TOTAL GENERAL") %>%  
         select(provincia, localidad, cantidad) 

   casos_pronvinciales$cantidad <- if_else(is.na(casos_pronvinciales$cantidad), 0, casos_pronvinciales$cantidad)
      
  casos_pronvincialesT$localidad <- str_to_title(casos_pronvincialesT$localidad)
  localidades$nombre <-str_to_title(localidades$nombre) 
  
  casos_pronvincialesT <- casos_pronvincialesT %>% 
    left_join(localidades, by=c("localidad"="nombre", "provincia"="provincia")) %>% unique()

  casos_pronvincialesT$departamen <- if_else(is.na(casos_pronvincialesT$departamen)&
                                              casos_pronvincialesT$provincia=="Buenos Aires",
                                            casos_pronvincialesT$localidad, casos_pronvincialesT$departamen)
  
  casos_pronvincialesT$departamen <- if_else(is.na(casos_pronvincialesT$departamen)&
                                              casos_pronvincialesT$provincia=="Ciudad Autónoma de Buenos Aires",
                                            casos_pronvincialesT$localidad, casos_pronvincialesT$departamen)
  casos_pronvincialesT$departamen <- if_else(is.na(casos_pronvincialesT$departamen)&
                                              casos_pronvincialesT$provincia=="Tucumán",
                                            casos_pronvincialesT$localidad, casos_pronvincialesT$departamen)
  casos_pronvincialesT$departamen <- if_else(is.na(casos_pronvincialesT$departamen)&
                                              casos_pronvincialesT$provincia=="Santiago del Estero",
                                            casos_pronvincialesT$localidad, casos_pronvincialesT$departamen)
  
  # vacios <- casos_pronvincialesT %>% filter(is.na(departamen))
  
  casos_pronvincialesT <- casos_pronvincialesT %>%
    group_by(provincia, departamen) %>% 
    dplyr::mutate(casos = sum(cantidad)) %>% 
    select(provincia, departamen, casos)
  
  names(casos_pronvincialesT) <- c("provincia", "departamento", "casos")
  
    # casos_pronvincialesT$provincia <- gsub("Santa Fe", "Santa Fe", casos_pronvincialesT$provincia)
  provincias_casos <- casos_pronvincialesT %>% group_by(provincia) %>% 
     select(provincia) %>% unique() %>% ungroup()
  deptos <- deptos %>%  right_join(provincias_casos , by=c("provincia"="provincia"))
  
  deptos_covid <- deptos %>%  
    left_join(casos_pronvincialesT, by=c("departamen" = "departamento", "provincia"="provincia")) %>% 
    unique()
  
  deptos_covid$casos<- if_else(is.na(deptos_covid$casos), 0, deptos_covid$casos)
     
  leaflet(data = deptos_covid) %>% #,  options =   leafletOptions(minZoom = 5)) %>%
         addTiles(urlTemplate = urlign, attribution="IGN") %>% 
    addPolygons( color = "#444444", weight = 1,
                 fillColor = color(deptos_covid$casos), fillOpacity = 0.6,
                 label = paste(deptos_covid$provincia, ", ",
                               deptos_covid$departamen, ": ", 
                               deptos_covid$casos),
                 popup = paste(deptos_covid$provincia, "<br/>",
                               deptos_covid$departamen, ": ", 
                               deptos_covid$casos),
                 highlightOptions = highlightOptions(color = "white", weight = 2, bringToFront = TRUE))  %>% 
     addLegend(colors = c('#FFFFFF','#fdd49e', '#fc8d59', '#d7301f', '#b30000', '#7f0000'), 
                    labels= c("0", "1-24", "25-49", "50-74", "75 - 99", "100 o más"), position ="bottomright") 
  
             
```




### AMBA
```{r dptoAMBA, echo=FALSE, message=FALSE, warning=FALSE}

   amba <-amba_loc %>% left_join(casos_pronvinciales, by=c("provincia"="provincia", "departamento"="localidad")) %>%
  select(provincia, departamento, cantidad, fallecidos, recuperados)

  names(amba) <- c("provincia", "localidad", "cantidad", "fallecidos", "recuperados")
  amba$localidad <- gsub("TOTAL GENERAL", "Ciudad Autónoma de Buenos Aires",  amba$localidad )
  
  amba <- amba %>% 
    left_join(localidades, by=c("localidad"="nombre", "provincia"="provincia")) %>% unique() %>% 
    select(provincia, departamen, localidad, cantidad, fallecidos, recuperados)
  
  amba$departamen <- if_else(is.na(amba$departamen) & amba$provincia=="Buenos Aires",
                                            amba$localidad, amba$departamen)
  
   amba$departamen <- if_else( amba$provincia=="Ciudad Autónoma de Buenos Aires",
                                            amba$localidad, amba$departamen)
  deptos_covid <- amba_dptos %>%  
    left_join(amba, by=c("departam_1" = "departamen", "provincia_"="provincia")) %>% 
    unique() 
 
  deptos_covid$cantidad<- if_else(is.na(deptos_covid$cantidad), 0, 
                                  as.double(deptos_covid$cantidad))
  deptos_covid$recuperados<- if_else(is.na(deptos_covid$recuperados), 0,
                                     as.double(deptos_covid$recuperados))
  deptos_covid$fallecidos<- if_else(is.na(deptos_covid$fallecidos), 0,
                                    as.double(deptos_covid$fallecidos))
  
  tabla <- amba %>% mutate(casost=sum(cantidad, na.rm = T), 
                           muertesT=sum(fallecidos, na.rm = T),
                           recuperadosT=sum(recuperados, na.rm = T)) %>% 
    select(casost, muertesT, recuperadosT) %>% unique()
  
  paisT <- argCov %>% filter(dia==max(dia)) %>% select(Detectados, Fallecidos, Recuperados)

  

  
  
```

En la actualidad el Area Metropolitana concentra un `r round(tabla$casost/paisT$Detectados*100, 2)` % de los casos confirmados por COVID-19 en todo el país y entre la Ciudad Autónoma de Buenos Aires y la provincia de Buenos Aires representan un `r round(tabla$muertesT/paisT$Fallecidos*100, 2)` % de los fallecidos. Es por ello que a continuación se muestra aparte el mapa del AMBA.

```{r mapaAmba, echo=FALSE, message=FALSE, warning=FALSE}
 
  leaflet(data = deptos_covid) %>%      
   addTiles(urlTemplate = urlign ) %>% 
    addPolygons( color = "#444444", weight = 1,
                 fillColor = color(deptos_covid$cantidad), fillOpacity = 0.6,
                 popup = paste(deptos_covid$provincia_, " <br/> ", deptos_covid$departam_1,
                               " <br/>- confirmados ", deptos_covid$cantidad,
                               " <br/>- recuperados ",deptos_covid$recuperados,
                               " <br/>- fallecidos ",deptos_covid$fallecidos),
                 highlightOptions = highlightOptions(color = "white", weight = 2, bringToFront = TRUE))  %>% 
     addLegend(colors = c('#FFFFFF','#fdd49e', '#fc8d59', '#d7301f', '#b30000', '#7f0000'), 
                    labels= c("0", "1-24", "25-49", "50-74", "75 - 99", "100 o más"), 
               position ="bottomright") 
  

rm(deptos_covid, deptos, casos_pronvincialesT, casos_pronvinciales, amba_dptos)
```









