---
title: "Entre Ríos"
output:
  html_document:
    toc: true
    toc_float: true
    collapsed: false
    number_sections: false
    toc_depth: 3
---

```{r setup, include=FALSE}
knitr::opts_chunk$set(echo = TRUE)
```

```{r carga, message=FALSE, warning=FALSE, include=FALSE, paged.print=FALSE}
   library(readr)
  library(dplyr)
  library(tidyr)
  library(ggplot2)
  library(lubridate)
  library(knitr)
  library(kableExtra)
  library(highcharter)
  library(rjson)
  library(plotly)
  library(gganimate)
  library(stringr)
  library(leaflet)
  library(sf)
  library(tmap)
  library(googlesheets4)
  library(readxl)

entrerios <- fromJSON(file="data/mapas/entrerios_dpto.geo.json")
  deptos_er <- st_read(dsn ="data/mapas/departamentos_entrerios.shp") 
      
  ### ENTRE RIOS
     covid_er <- entre_rios_casos <- read_excel("data/entre_rios_casos.xlsx")
     poblac_er <-  read_delim("data/poblaciones/poblacion_entre_rios.csv",  ";", escape_double = FALSE, 
                           locale = locale(decimal_mark = ",", 
                                           grouping_mark = ".", encoding = "ISO-8859-1"), trim_ws = TRUE)
     names(poblac_er) <- c("departamento", "poblacion")
     
```

<!-- # Entre Ríos -->

## Casos por Departamento
A continuación se muestran la cantidad de casos de COVID-19 confirmados por el Ministerio de Salud de Entre Ríos, discriminados por departamento y localidad


###  {.tabset  .tabset-fade .tabset-pills}
#### Departamental
```{r mapaER, echo=FALSE, message=FALSE, warning=FALSE, paged.print=FALSE}

  covider <- covid_er %>% group_by(DEPARTAMENTO) %>%
    mutate(cantidad=n()) %>% select(DEPARTAMENTO, cantidad) %>% unique()
  
  
  highchart() %>%
    hc_title(text = "<i>Casos de COVID-19 en Entre Ríos</i> ",
             margin = 20, align = "center", style = list(color = "#08338F", useHTML = TRUE)) %>%
    hc_tooltip(followPointer =  FALSE) %>%
    hc_add_series_map(entrerios, covider, name = "Casos", value = "cantidad",
                      joinBy = c("nam", "DEPARTAMENTO"),
                      dataLabels = list(enabled = TRUE,
                                        format = '{point.properties.nam}: {point.value}')) %>%
    hc_colorAxis(minColor = "#B7D4EB", maxColor = "#08338F")  %>%
    hc_legend(align = "center", x = 0, y = -10) %>%
    hc_mapNavigation(enabled = TRUE) %>%
    hc_add_theme(hc_theme_ffx()) %>% 
    hc_add_annotation(xValue = 0, yValue = 0, title = list(text = 'Fuente: Ministerio Salud ER')) %>% 
    hc_chart(borderColor = "#08338F", borderRadius = 10, borderWidth = 2)
  
```



#### Por Ciudad
```{r locER, echo=FALSE, message=FALSE, warning=FALSE, paged.print=FALSE}
 
  localidades_er <- covid_er %>% group_by(Lat, Long) %>% mutate(cant=n()) %>% 
    select(LOCALIDAD, Lat, Long, cant) %>% unique() %>% ungroup()
  
  leaflet() %>% addTiles() %>% 
      addProviderTiles(providers$OpenStreetMap) %>% 
      addPolygons(data=deptos_er, fill=FALSE, weight = 1, color = "#000")  %>% 
      addCircleMarkers(data=localidades_er,  
                       lat = as.double(localidades_er$Lat), lng = as.double(localidades_er$Long), 
                       radius = ~cant*3, weight = 1, color = "red", 
                       popup = paste(localidades_er$LOCALIDAD, ": ",localidades_er$cant)) 
    
```








## Incidencia Acumulada

La Incidencia Acumulada de toda la provincia de Entre Ríos es de `r round(sum(covider$cantidad)/sum(poblac_er$poblacion, na.rm = T)*100000, 2)` cada 100.000 habitantes.

La incidencia acumulada (IA) a nivel departamental, considerando la población proyectada por INDEC para el 2020 se observan en el mapa y tabla a continuación


###  {.tabset  .tabset-fade .tabset-pil}
#### Mapa
```{r casosER, echo=FALSE, message=FALSE, warning=FALSE, paged.print=FALSE}


   
   covid_er_ia <- covider %>% left_join(poblac_er, by=c("DEPARTAMENTO"="departamento")) %>% 
       mutate(ia= round(cantidad/poblacion * 100000, 2)) %>% arrange(desc(ia))

   highchart() %>%
    hc_title(text = "<i>Incidencia Acumulada de COVID-19 en Entre Ríos</i> ",
             margin = 20, align = "center", style = list(color = "#780000", useHTML = TRUE)) %>%
    hc_tooltip(followPointer =  FALSE) %>%
    hc_add_series_map(entrerios, covid_er_ia, name = "Incidencia", value = "ia",
                      joinBy = c("nam", "DEPARTAMENTO"),
                      dataLabels = list(enabled = TRUE,
                                        format = '{point.properties.nam}: {point.value}')) %>%
    hc_colorAxis(minColor = "#FFAAAA", maxColor = "#780000")  %>%
    hc_legend(align = "center", x = 0, y = -10) %>%
    hc_mapNavigation(enabled = TRUE) %>%
    hc_add_theme(hc_theme_ffx()) %>% 
    hc_add_annotation(xValue = 0, yValue = 0, title = list(text = 'Fuente: Ministerio Salud ER')) %>% 
    hc_chart(borderColor = "#780000", borderRadius = 10, borderWidth = 2)

```

#### Tabla
```{r tablaIAER, echo=FALSE, message=FALSE, warning=FALSE, paged.print=FALSE}
 tabiaprov_er <- covid_er_ia %>% select(DEPARTAMENTO, poblacion, cantidad, ia) %>% arrange(desc(ia))
  tabiaprov_er %>% kable(col.names = c("Departemento","Población",  "Casos", "Tasa Incidencia"),
                      format.args = list( big.mark=".", decimal.mark = ","),
            align=c('l', 'c', 'c', 'c')) %>%
  kable_styling()
```