---
title: "COVID-19 Mundial"
output:
  html_document:
    toc: true
    toc_float: true
    collapsed: false
    number_sections: false
    toc_depth: 4
    #code_folding: hide
---


```{r setup, include=FALSE}
  knitr::opts_chunk$set(
    cache = FALSE,
  	echo = FALSE,
  	message = FALSE,
  	warning = FALSE
  )
```

```{r importarMund, message=FALSE, warning=FALSE, include=FALSE}
  library(readr)
  library(dplyr)
  library(tidyr)
  library(ggplot2)
  library(lubridate)
  library(knitr)
  library(kableExtra)
  library(highcharter)
  library(rjson)
  library(plotly)
  library(gganimate)
  library(stringr)
  library(leaflet)
  library(sf)
  library(tmap)
  library(googlesheets4)
  library(readxl)
  # library(shiny)

  sep.miles <- function(x){format(x,big.mark=".")}
 
  #################
  # Carga de Datos
  #################

  ## Datos mundiales
    { # Confirmados
      covid19 <- read_csv("https://github.com/CSSEGISandData/COVID-19/raw/master/csse_covid_19_data/csse_covid_19_time_series/time_series_covid19_confirmed_global.csv")

      covid19 <- covid19[-1]
      
      # Fallecidos
      covid19_m <- read_csv("https://raw.githubusercontent.com/CSSEGISandData/COVID-19/master/csse_covid_19_data/csse_covid_19_time_series/time_series_covid19_deaths_global.csv")
      covid19_m <- covid19_m[-1]
      
     # Recuperados
     covid19_r <- read_csv("https://github.com/CSSEGISandData/COVID-19/raw/master/csse_covid_19_data/csse_covid_19_time_series/time_series_covid19_recovered_global.csv")
    covid19_r <- covid19_r[-1]
    }  

  ## Mapas y Poblaciones
      world <- fromJSON(file="data/mapas/world.geo.json")
      pob_mundial <- read_delim("data/poblaciones/mundial.csv",  ";", escape_double = FALSE, 
                                locale = locale(encoding = "ISO-8859-1"),  trim_ws = TRUE)

  ## Dataset Mundial
    {
      mundial <- covid19[,-c(2,3)]
      mundial <- mundial %>% gather(fecha, casos, 2:max(col(mundial)), -`Country/Region`) 
      names(mundial) <- c('pais', 'fecha', 'confirmados')
      mundial$pais <- if_else(mundial$pais==	'US', 'United States of America', mundial$pais)
      
      mundial <- mundial %>% group_by(pais, fecha) %>% 
        mutate(casos =  sum(confirmados)) %>% 
        select(pais, fecha, casos) %>% unique()
      
      mundial$fecha <-paste0(mundial$fecha,'20')
      mundial$fecha <-as.Date(mundial$fecha ,"%m/%d/%Y")
      
      mundial<-mundial %>%
        filter(casos > 0) %>% 
        group_by(pais) %>% 
        arrange(pais,fecha) %>% 
        mutate(dia= 1:n())
      
      mundial_m <- covid19_m[,-c(2,3)]
         
      mundial_m <- mundial_m %>% gather(fecha, casos, 2:max(col(mundial_m)), -`Country/Region`) 
      names(mundial_m) <- c('pais', 'fecha', 'muertes')
      mundial_m$pais <- if_else(mundial_m$pais==	'US', 'United States of America', mundial_m$pais)
      
      mundial_m <- mundial_m %>% group_by(pais, fecha) %>% 
        mutate(muertes =sum(muertes)) %>% select(pais, fecha, muertes) %>% unique()
      
      mundial_m$fecha <-paste0(mundial_m$fecha,'20')
      mundial_m$fecha <-as.Date(mundial_m$fecha ,"%m/%d/%Y")
      
      mundial_m<-mundial_m %>%
        filter(muertes > 0) %>% 
        group_by(pais) %>% 
        arrange(pais,fecha) %>% 
        mutate(dia= 1:n())
      
      mundial_r <- covid19_r[,-c(2,3)]
         
      mundial_r <- mundial_r %>% gather(fecha, recuperados, 2:max(col(mundial_r)), -`Country/Region`) 
      names(mundial_r) <- c('pais', 'fecha', 'recuperados')
      mundial_r$pais <- if_else(mundial_r$pais==	'US', 'United States of America', mundial_r$pais)
      
      mundial_r <- mundial_r %>% group_by(pais, fecha) %>% 
        mutate(recuperados =sum(recuperados)) %>% select(pais, fecha, recuperados) %>% unique()
      
      mundial_r$fecha <-paste0(mundial_r$fecha,'20')
      mundial_r$fecha <-as.Date(mundial_r$fecha ,"%m/%d/%Y")
      
      mundial_r<-mundial_r %>%
        filter(recuperados > 0) %>% 
        group_by(pais) %>% 
        arrange(pais,fecha) %>% 
        mutate(dia= 1:n())
      
      
      mundial_ambos <- mundial %>% 
        left_join(mundial_m, by=c('pais', 'fecha')) %>% 
        left_join(mundial_r, by=c('pais', 'fecha')) %>%  select(pais, fecha, dia.x, casos, muertes, recuperados)
      
      mundial_ambos$muertes <- if_else(is.na(mundial_ambos$muertes), 0, mundial_ambos$muertes)
      mundial_ambos$recuperados <- if_else(is.na(mundial_ambos$recuperados), 0, mundial_ambos$recuperados)
       
      names(mundial_ambos) <- c("pais", "fecha", "dia", "casos", "muertes", "recuperados")
      mundial_ambos$fecha <-as.Date(mundial_ambos$fecha ,"%m/%d/%Y")
      
      rm(mundial_m, mundial, mundial_r)
      }
    
  ## Dataset Paises mas afectados y Arg
    { mayores <- c('China', 'France', 'US', 'Spain', 'United States of America', 'Italy',  'Germany', 'Argentina')#, 'Korea, South')
      
      afectados <- mundial_ambos %>% 
        filter(pais %in% mayores) %>% 
        select(pais, fecha, casos, muertes,  dia) %>% 
        arrange(pais,fecha) 
       
        afectados$muertes <- if_else(is.na(afectados$muertes), 0, afectados$muertes)
        
        afectados$pais <- gsub("United States of America", "EEUU", afectados$pais)
        afectados$pais <- gsub("Spain", "España", afectados$pais)
        afectados$pais <- gsub("Korea, South", "Corea del Sur", afectados$pais)
        afectados$pais <- gsub("Italy", "Italia", afectados$pais)
        afectados$pais <- gsub("Germany", "Alemania", afectados$pais)
        afectados$pais <- gsub("France", "Francia", afectados$pais)
        rm(masAfectados, masAfectados_m)
    }
    
     color <- function(d){
          c <- if_else(d < 25, '#fdd49e',
               if_else(d < 50, '#fc8d59',
               if_else(d < 75, '#d7301f',
               if_else(d < 100, '#b30000',
                       "#7f0000"))))
         return(c)}
  
```

# Situación Mundial
## Casos actuales
El 30 de enero, la Organización Mundial de la Salud declaró la emergencia de salud pública internacional por el brote epidémico de coronavirus. 

La cifra de contagios confirmados del nuevo coronavirus SARS-CoV-2 superó la barrera del millón, siendo en la actualidad **`r  sep.miles(as.integer(sum(covid19[,ncol(covid19)]))) `** los casos confirmados.

Las muertes por la pandemia alcanzan las **`r   sep.miles(as.integer(sum(covid19_m[,ncol(covid19_m)]))) `**, de acuerdo con los datos de la universidad estadounidense Johns Hopkins, uno de las fuentes más consultadas del mundo.


###  {.tabset  .tabset-fade .tabset-pills}
#### Activos
```{r mapaMundoActivos, echo=FALSE, message=FALSE, warning=FALSE, paged.print=FALSE}

      mundialHoy <- mundial_ambos %>% 
        group_by(pais) %>%  
        filter(dia==max(dia)) %>% mutate(activos=casos-muertes-recuperados) #%>% select(pais, dia, fecha, activos)
      
      colors <- c("#ffffcc", "#ffeda0", "#fed976", "#feb24c", 
                  "#fd8d3c", "#fc4e2a", "#e31a1c", "#bd0026", "#800026")

      highchart() %>% 
         hc_title(text = "<i>Casos Activos COVID-19</i>",
                  margin = 20, align = "center", style = list(color = "#800026", useHTML = TRUE)) %>%
         hc_tooltip(followPointer =  FALSE) %>%
         hc_add_series_map(world, mundialHoy, name = "Activos", value = "activos", joinBy = c("name", "pais"),
                      dataLabels = list(enabled = TRUE, format = '{point.properties.woe-name}')) %>%
         hc_colorAxis(stops=color_stops(n=length(colors), colors = colors)) %>%
         hc_legend(align = "center", x = 0, y = -10) %>%
         hc_mapNavigation(enabled = TRUE) %>%
         hc_add_theme(hc_theme_ffx()) %>%
         hc_add_annotation(xValue = 0, yValue = 0,
                           title = list(text = 'Fuente: Johns Hopkins. <p> Elaborado por: GIBD UTN')) %>%
         hc_chart(borderColor = "#800026", borderRadius = 10, borderWidth = 2)
      
      
```


#### Detectados
```{r mapaMundoCasos, echo=FALSE, message=FALSE, warning=FALSE, paged.print=FALSE}

      # mundialHoy <- mundial_ambos %>% 
      #   group_by(pais) %>%  
      #   filter(dia==max(dia)) %>% select(pais, dia, fecha, casos)
      
      highchart() %>% 
         hc_title(text = "<i>Casos Acumulados COVID-19</i>",
                  margin = 20, align = "center", style = list(color = "#08338F", useHTML = TRUE)) %>%
         hc_tooltip(followPointer =  FALSE) %>%
         hc_add_series_map(world, mundialHoy, name = "Casos", value = "casos", joinBy = c("name", "pais"),
                      dataLabels = list(enabled = TRUE, format = '{point.properties.woe-name}')) %>%
         hc_colorAxis(minColor = "#B7D4EB", maxColor = "#08338F")  %>%
         hc_legend(align = "center", x = 0, y = -10) %>%
         hc_mapNavigation(enabled = TRUE) %>%
         hc_add_theme(hc_theme_ffx()) %>%
         hc_add_annotation(xValue = 0, yValue = 0, 
                           title = list(text = 'Fuente: Johns Hopkins. <p> Elaborado por: GIBD UTN')) %>%
         hc_chart(borderColor = "#08338F", borderRadius = 10, borderWidth = 2)
```

#### Fallecidos
```{r mapaMundoMuertes, echo=FALSE, message=FALSE, warning=FALSE, paged.print=FALSE}

      # mundialMHoy <- mundial_ambos %>% 
      #   group_by(pais) %>%  
      #   filter(dia==max(dia)) %>% 
      #   select(pais, dia, fecha, muertes) 

      highchart() %>% 
         hc_title(text = "<i>Fallecidos COVID-19</i>",
                  margin = 20, align = "center", style = list(color = "#780000", useHTML = TRUE)) %>%
         hc_tooltip(followPointer =  FALSE) %>%
         hc_add_series_map(world, mundialHoy, name = "Muertes", value = "muertes", joinBy = c("name", "pais"),
                      dataLabels = list(enabled = TRUE, format = '{point.properties.woe-name}')) %>%
         hc_colorAxis(minColor = "#FFAAAA", maxColor = "#780000")  %>%
         hc_legend(align = "center", x = 0, y = -10) %>%
         hc_mapNavigation(enabled = TRUE) %>%
         hc_add_theme(hc_theme_ffx()) %>%
         hc_add_annotation(xValue = 0, yValue = 0, 
                           title = list(text = 'Fuente: Johns Hopkins. <p> Elaborado por: GIBD UTN')) %>%
         hc_chart(borderColor = "#780000", borderRadius = 10, borderWidth = 2)
       
```



## Letalidad
###  {.tabset  .tabset-fade .tabset-pills}
#### Curvas
```{r grafLetalidadMundo, echo=FALSE, message=FALSE, warning=FALSE, paged.print=FALSE, out.width='100%', fig.align='center',  out.height='100%'}

      letal <- mundial_ambos %>% 
        group_by(pais) %>% 
         filter(dia==max(dia) & muertes>=100) %>%
         mutate(letalidad = round(muertes/casos * 100, 2)) %>% unique() %>% arrange(desc(letalidad))
      
        fig <- plot_ly(letal,type="bar")
        fig <- fig %>% add_trace( x = ~pais, y = ~letalidad, name= "Letalidad COVID-19",
                            color=~letalidad, text=~letalidad, textposition = 'auto',
                            mode="lines", showlegend = FALSE, line = list(width = 5)) %>% 
      layout(title="Letalidad por Covid-19",  xaxis = list(), yaxis=list(title="Letalidad"))
         fig
       

       
```

#### Tabla
```{r letalidadMundo, echo=FALSE, message=FALSE, warning=FALSE, paged.print=FALSE}
   
      letalHoy <- mundial_ambos %>% 
        group_by(pais) %>% 
        filter(dia==max(dia) & muertes>=100) %>%
        mutate(letalidad = round(muertes/casos * 100, 2)) %>% unique() %>% arrange(desc(letalidad), pais)
      
   letalHoy %>% select(pais, fecha, casos, muertes, letalidad) %>% filter(letalidad >0) %>% 
   kable( col.names =  c("País", "Fecha", "Casos",  "Fallecidos", "Tasa Letalidad"),
          align =  c('l', 'c', 'c', 'c', 'c')  , format.args = list( big.mark=".", decimal.mark = ",")) %>% 
   kable_styling()

   rm(covid19, covid19_m, covid_19_r)
   rm(letalHoy)
       
```


## Evolución por fecha
En el siguiente gráfico se puede analizar la velocidad y magnitud que ha tenido la propagación del Covid-19 en los países más afectados hasta la fecha indicada y Argentina. 

###  {.tabset  .tabset-fade .tabset-pills}
#### Logarítmica
El hecho de que la visión de éste sea logarítmica permite analizar en una escala más adecuada cómo ha sido la evolución de la pandemia, debido a la amplia gama de valores. 
```{r logar, echo=FALSE, out.width='100%', fig.align='center'}

  p <- afectados %>% select(pais, fecha, casos)
  fig <- plot_ly(p, x = ~fecha, y = ~casos, color = ~pais, type = "scatter", mode='lines+markers') 
  fig <- layout(fig, yaxis = list(type = "log"))
  fig
  
```

#### Lineal
Las curvas de evolución a escala lineal de casos detectados de COVID-19 en Argentina y en los países mas afectados a nivel mundial son:

```{r mundo, echo=FALSE, out.width='95%', fig.align='center'}
  p <- afectados %>% select(dia, fecha, casos)
  fig <- plot_ly(p, x = ~dia, y = ~casos, color = ~pais, type = "scatter", mode='lines+markers') 
  fig <- layout(fig, xaxis = list(title = "día"), yaxis = list(title = "casos"))
  fig
```

## Evolución en días
Excluyendo China y comparando la evolución de los casos detectados en estos paises en los primeros `r max(afectados$dia.x[afectados$pais=="Argentina"]) ` días, que son los transcurridos desde el primer caso detectado en Argentina, se obtienen las siguientes curvas: 

```{r mundo20, echo=FALSE, out.width='95%', fig.align='center'}
  diasArg <- max(afectados$dia[afectados$pais=="Argentina"])
  
  p <- afectados %>%
    filter(dia <= diasArg & pais != "China") 
  fig <- plot_ly(p, x = ~dia, y = ~casos, color = ~pais, type = "scatter", mode='lines+markers') 
  fig <- layout(fig, xaxis = list(title = "día"), yaxis = list(title = "casos"))
  fig
```

## Evolución luego de 100 casos
Para poner en contexto la situación, en el siguiente gráfico puede verse cómo fue evolucionando la cantidad de personas infectadas en estos países en el período siguiente al de haber llegado a los 100 casos confirmados.

###  {.tabset  .tabset-fade .tabset-pills}
#### Logaritmica
```{r dia100mundo, echo=FALSE, out.width='95%', fig.align='center'}
  p <- afectados %>%
    filter(casos>100 & pais != "China") %>% 
    group_by(pais) %>% arrange(fecha) %>% mutate(dia100 = row_number()) 
  fig <- plot_ly(p, x = ~dia, y = ~casos, color = ~pais, type = "scatter", mode='lines+markers') 
  fig <- layout(fig, xaxis = list(title = "día"), yaxis = list(type="log",title = "casos"))
  fig
  
```


#### Lineal
```{r dia100mundoLin, echo=FALSE, out.width='95%', fig.align='center'}
  p <- afectados %>%
    filter(casos>100 & pais != "China") %>% 
    group_by(pais) %>% arrange(fecha) %>% mutate(dia100 = row_number()) 
  fig <- plot_ly(p, x = ~dia, y = ~casos, color = ~pais, type = "scatter", mode='lines+markers') 
  fig <- layout(fig, xaxis = list(title = "día"), yaxis = list(title = "casos"))
  fig
  
```


