---
title: "COVID-19 Sudamérica"
output:
  html_document: 
    keep_md: yes
    collapsed: false
    toc: yes
    toc_depth: 3
    toc_float: yes
---


```{r setup, include=FALSE}
  knitr::opts_chunk$set(
	echo = FALSE,
	message = FALSE,
	warning = FALSE,
	cache = FALSE
)
```

```{r importarSud, message=FALSE, warning=FALSE, include=FALSE}
  library(readr)
  library(dplyr)
  library(tidyr)
  library(ggplot2)
  library(lubridate)
  library(knitr)
  library(kableExtra)
  library(highcharter)
  library(rjson)
  library(plotly)
  library(gganimate)
  library(stringr)
  library(leaflet)
  library(sf)
  library(tmap)
  library(googlesheets4)
  library(readxl)
  library(RcppRoll)
sep.miles <- function(x){format(x,big.mark=".")}
 
  #################
  # Carga de Datos
  #################

  ## Datos mundiales
    { # Confirmados
      covid19 <- read_csv("https://github.com/CSSEGISandData/COVID-19/raw/master/csse_covid_19_data/csse_covid_19_time_series/time_series_covid19_confirmed_global.csv")

      covid19 <- covid19[-1]
      
      # Fallecidos
      covid19_m <- read_csv("https://raw.githubusercontent.com/CSSEGISandData/COVID-19/master/csse_covid_19_data/csse_covid_19_time_series/time_series_covid19_deaths_global.csv")
      # covid19_m <- read_csv("https://github.com/CSSEGISandData/COVID-19/blob/master/csse_covid_19_data/csse_covid_19_time_series/time_series_covid19_deaths_global.csv")
      covid19_m <- covid19_m[-1]
      
     # Recuperados
        covid19_r <- read_csv("https://github.com/CSSEGISandData/COVID-19/raw/master/csse_covid_19_data/csse_covid_19_time_series/time_series_covid19_recovered_global.csv")
    covid19_r <- covid19_r[-1]
    }  

  ## Mapas y Poblaciones
    {
      sud <- fromJSON(file="data/mapas/south-america.geo.json")
      world <- fromJSON(file="data/mapas/world.geo.json")
  
      # Paises América
      poblacion <- data.frame( c('Argentina', 'Bolivia', 'Brazil', 'Chile', 'Colombia', 'Ecuador',
                                 'Paraguay',	'Peru',	'Surinam', 'Uruguay',  'Venezuela'),
                               c(44938712, 11383094,	210147125, 19107216, 50372424, 17300000,
                                 7152703, 33105273,524000, 3529014, 28067000))
      names(poblacion) <- c('pais', 'poblacion')
  
  }  

  ## Dataset Mundial
    {
      mundial <- covid19[,-c(2,3)]
      mundial <- mundial %>% gather(fecha, casos, 2:max(col(mundial)), -`Country/Region`) 
      names(mundial) <- c('pais', 'fecha', 'confirmados')
      mundial$pais <- if_else(mundial$pais==	'US', 'United States of America', mundial$pais)
      
      mundial <- mundial %>% group_by(pais, fecha) %>% 
        mutate(casos =  sum(confirmados)) %>% 
        select(pais, fecha, casos) %>% unique()
      
      mundial$fecha <-paste0(mundial$fecha,'20')
      mundial$fecha <-as.Date(mundial$fecha ,"%m/%d/%Y")
      
      mundial<-mundial %>%
        filter(casos > 0) %>% 
        group_by(pais) %>% 
        arrange(pais,fecha) %>% 
        mutate(dia= 1:n())
      
      mundial_m <- covid19_m[,-c(2,3)]
         
      mundial_m <- mundial_m %>% gather(fecha, casos, 2:max(col(mundial_m)), -`Country/Region`) 
      names(mundial_m) <- c('pais', 'fecha', 'muertes')
      mundial_m$pais <- if_else(mundial_m$pais==	'US', 'United States of America', mundial_m$pais)
      
      mundial_m <- mundial_m %>% group_by(pais, fecha) %>% 
        mutate(muertes =sum(muertes)) %>% select(pais, fecha, muertes) %>% unique()
      
      mundial_m$fecha <-paste0(mundial_m$fecha,'20')
      mundial_m$fecha <-as.Date(mundial_m$fecha ,"%m/%d/%Y")
      
      mundial_m<-mundial_m %>%
        filter(muertes > 0) %>% 
        group_by(pais) %>% 
        arrange(pais,fecha) %>% 
        mutate(dia= 1:n())
      
       
      mundial_r <- covid19_r[,-c(2,3)]
         
      mundial_r <- mundial_r %>% gather(fecha, recuperados, 2:max(col(mundial_r)), -`Country/Region`) 
      names(mundial_r) <- c('pais', 'fecha', 'recuperados')
      mundial_r$pais <- if_else(mundial_r$pais==	'US', 'United States of America', mundial_r$pais)
      
      mundial_r <- mundial_r %>% group_by(pais, fecha) %>% 
        mutate(recuperados =sum(recuperados)) %>% select(pais, fecha, recuperados) %>% unique()
      
      mundial_r$fecha <-paste0(mundial_r$fecha,'20')
      mundial_r$fecha <-as.Date(mundial_r$fecha ,"%m/%d/%Y")
      
      mundial_r<-mundial_r %>%
        filter(recuperados > 0) %>% 
        group_by(pais) %>% 
        arrange(pais,fecha) %>% 
        mutate(dia= 1:n())
      
      
      mundial_ambos <- mundial %>% 
        left_join(mundial_m, by=c('pais', 'fecha')) %>% 
        left_join(mundial_r, by=c('pais', 'fecha')) %>%  select(pais, fecha, dia.x, casos, muertes, recuperados)
      
      mundial_ambos$muertes <- if_else(is.na(mundial_ambos$muertes), 0, mundial_ambos$muertes)
      mundial_ambos$recuperados <- if_else(is.na(mundial_ambos$recuperados), 0, mundial_ambos$recuperados)
       
      names(mundial_ambos) <- c("pais", "fecha", "dia", "casos", "muertes", "recuperados")
      mundial_ambos$fecha <-as.Date(mundial_ambos$fecha ,"%m/%d/%Y")
      
      rm(mundial_m, mundial, mundial_r)
      }
    

  ## Dataset Sudamérica
    { 
      sudamerica <- mundial_ambos %>% 
        filter(pais %in% poblacion$pais) 
      
      sudamerica <- sudamerica %>% group_by(pais) %>% mutate(nuevos = casos-lag(casos))
      
      sudamerica$nuevos <- if_else(is.na(sudamerica$nuevos)&sudamerica$dia==1, 
                                   sudamerica$casos, sudamerica$nuevos)
      
      sudamerica$semanal <- 0
      
      sudamerica <- sudamerica %>% group_by(pais) %>% 
        mutate(semanal = roll_sum(nuevos, n=7, na.rm = T, fill = NA, align = "right"))
        # 
        # for(p in sudamerica$pais){
        #   for(i in 8:max(sudamerica$dia[sudamerica$pais==p])){
        #     semanal <- sum(sudamerica$nuevos[((sudamerica[,"pais"]==p)&
        #                                         (sudamerica[,"dia"]<=i)&(sudamerica[,"dia"]>=(i-6)))])
        #     sudamerica$semanal[((sudamerica[,"pais"]==p) & 
        #                           (sudamerica[,"dia"]==i))] <- if_else(semanal >0, semanal, 0)
        #   }}

    sudamerica$muertes <- if_else(is.na(sudamerica$muertes), 0, sudamerica$muertes)
    sudamerica$recuperados <- if_else(is.na(sudamerica$recuperados), 0, sudamerica$recuperados)
    
  }
    
 
```

<!-- # Sudamérica -->

## Inicios
En Sud América el primer caso detectado de COVID-19 se informa el día `r day(min(sudamerica$fecha))` de `r format(min(sudamerica$fecha), "%b")` del 2020 en `r sudamerica %>% filter(fecha==min(sudamerica$fecha)) %>% select(pais)`. 
A continuación se muestran las fechas en que se detectó por primera vez un infectado en cada país:

```{r tablaFechas, echo=FALSE, fig.align='center', message=FALSE, warning=FALSE, out.width='100%', out.height='70%', paged.print=FALSE}
  fechas <- sudamerica %>%
    group_by(pais) %>%  arrange( fecha ) %>%
    mutate(inicio= format(min(fecha),'%d/%m/%Y') ) %>%
    select(pais, inicio)%>%
    unique()

  names(fechas) <- c('content', 'start')
  fechas$start <- as.Date(as.character(fechas$start), format="%d/%m/%Y")
  
  timevis::timevis(fechas, zoomFactor = 0.8)
```

## Casos Totales y Casos letales
En el siguiente gráfico se muestran las series de cantidades de casos y cantidades de fallecidos en cada país, en el primero se visualiza la escala fija sobre el y, en la segunda se muestra la escala libre que mejor se adapta a cada país 

###  {.tabset  .tabset-fade .tabset-pills}
#### Escala fija
```{r casos_muertes, echo=FALSE, message=FALSE, warning=FALSE, paged.print=FALSE, out.width='100%',out.height="100%", fig.align='center'}
  casos<- sudamerica %>% select(pais, dia, casos, muertes) %>% 
    gather(tipo, cant, -c(pais, dia))

  p <- ggplot(casos, aes(dia, cant, color=tipo, group=tipo, text = paste0(tipo, ": ", cant))) +
    geom_line(aes(shape=tipo, color=tipo)) +
    labs(x = 'día', y="") + 
    facet_wrap(~pais, ncol=3)+   theme(legend.position = 'bottom')
  
  ggplotly(p, tooltip = "text" ) %>% 
    layout(legend = list(orientation = "h", x = 0.4, y = -0.2), height = 800)
  
```


#### Escala libre
```{r casos_muertes_libre, echo=FALSE, message=FALSE, warning=FALSE, paged.print=FALSE, out.width='100%', out.height="100%", fig.align='center'}
 
  p <- ggplot(casos, aes(dia, cant, color=tipo, group=tipo, text = paste0(tipo, ": ", cant))) +
    geom_line(aes(shape=tipo, color=tipo), show.legend = F)+
    labs(x = 'día', y="") + 
    facet_wrap(~pais, scales = "free_y", ncol=3)+
    theme(legend.position = 'bottom')
  
  ggplotly(p, tooltip = "text") %>% 
    layout(legend = list(orientation = "h", x = 0.4, y = -0.2), height = 800)

```



## Evolución de Covid
A continuación se graficará la evolución de casos acumulados y falllecidos de los países en simultáneo, tomando como día inicial el día en que se detectó por primera vez un infectado en cada país.

A las curvas se las mostrará en escala lineal y en escala (y) logaritmica para facilitar la visualización

###  {.tabset  .tabset-fade .tabset-pills}
#### Casos
```{r casosSud, echo=FALSE, message=FALSE, warning=FALSE, paged.print=FALSE, out.width='100%'}

p <- sudamerica %>% group_by(pais) 
  fig <- plot_ly(p, x = ~dia, y = ~casos, color = ~pais, type = "scatter", mode='lines+markers') 
  fig <- layout(fig,  title="Casos detectados en Sudamérica (escala lineal)",
                xaxis = list(title = "día"), yaxis = list( title = "casos"))
  fig


```

#### Casos (Log)
```{r casosSudLog, echo=FALSE, message=FALSE, warning=FALSE, paged.print=FALSE, out.width='100%'}
   p <- sudamerica %>% group_by(pais) 
   fig <- plot_ly(p, x = ~dia, y = ~casos, color = ~pais, type = "scatter", mode='lines+markers') 
   fig <- layout(fig, title="Casos detectados en Sudamérica (escala Log)",
                 xaxis = list(title = "día"), yaxis = list(type="log", title = "casos"))
   fig

```

#### Fallecidos
```{r muertesSud, echo=FALSE, message=FALSE, warning=FALSE, paged.print=FALSE, out.width='100%'}
   p <- sudamerica %>% group_by(pais) 
   fig <- plot_ly(p, x = ~dia, y = ~muertes, color = ~pais, type = "scatter", mode='lines+markers') 
   fig <- layout(fig,  title="Fallecidos en Sudamérica (escala lineal)",
                 xaxis = list(title = "día"), yaxis = list( title = "casos"))
   fig

```

#### Fallecidos (Log)
```{r muertesSudLog, echo=FALSE, message=FALSE, warning=FALSE, paged.print=FALSE, out.width='100%'}
  fig <- plot_ly(p, x = ~dia, y = ~muertes, color = ~pais, type = "scatter", mode='lines+markers') 
  fig <- layout(fig,  title="Fallecidos en Sudamérica (escala log)",
                xaxis = list(title = "día"), yaxis = list(type="log", title = "casos"))
  fig

```





## Incidencia Acumulada
La incidencia acumulada (IA) proporciona una estimación de la probabilidad o el riesgo de que un individuo libre de una determinada enfermedad la desarrolle durante un período especificado de tiempo.

Al día de la fecha las incidencias acumuladas por cada 100.000 habitantes de los países de Sud América es: 

###  {.tabset  .tabset-fade .tabset-pills}
#### Mapa
```{r mapSud, echo=FALSE, message=FALSE, warning=FALSE, paged.print=FALSE}
  ia <- sudamerica %>% 
    group_by(pais) %>% 
    filter(dia==max(dia)) %>% 
    left_join(poblacion ) %>% 
    mutate(inc= as.double(round(casos/poblacion*100000, 2))) %>%  
    select(pais, dia, poblacion, casos, inc) %>% 
    arrange(desc(inc))

  highchart() %>%
    hc_title(text = "<i>Incidencia COVID-19 en Sudamérica</i>",
             margin = 20, align = "center", style = list(color = "#08338F", useHTML = TRUE)) %>%
    hc_tooltip(followPointer =  FALSE) %>%
    hc_add_series_map(sud, ia, name = "IA", value = "inc", joinBy = c("name", "pais"),
                      dataLabels = list(enabled = TRUE, format = '{point.properties.woe-name}')) %>%
    hc_colorAxis(minColor = "#B7D4EB", maxColor = "#08338F")  %>%
    hc_legend(align = "center", x = 0, y = -10) %>%
    hc_mapNavigation(enabled = TRUE) %>%
    hc_add_theme(hc_theme_ffx()) %>%
    hc_add_annotation(xValue = 0, yValue = 0, 
                      title = list(text = 'Fuente: OMS. <p> Elaborado por: GIBD UTN')) %>%
    hc_chart(borderColor = "#08338F", borderRadius = 10, borderWidth = 2)

```

#### Tabla Datos
Como se observa, el país con la mayor Incidencia Acumulada al día de hoy es **`r ia[1,1] `**, que lleva *`r ia[1,2] ` días* desde la detección del primer caso.
```{r ia, echo=FALSE, message=FALSE, warning=FALSE, paged.print=FALSE, out.width='100%'}
  ia  %>% kable( col.names =  c("País", "Días", "Población","# Casos", "IA"),format.args = list( big.mark=".", decimal.mark = ","), align =  c('l', 'c', 'c', 'c', 'c') ) %>% 
      kable_styling()
```





## Tasa de Letalidad
Una proporción interesante a comparar es la **tasa de mortalidad particular o tasa de letalidad**, es decir la cantidad de personas que fallecieron respecto al total de casos en un período de tiempo.
A continuación se muestra la evolución de la tasa de letalidad en los distintos países considerando el primer día de detección del virus

###  {.tabset  .tabset-fade .tabset-pills}
#### Gráfica
```{r g_tasa_mort, echo=FALSE, message=FALSE, warning=FALSE, paged.print=FALSE, out.width='100%', fig.align='center'}
  # p <- ambos %>% mutate(tasa_m = round(fallecidos/casos * 100, 1))
  p <- sudamerica %>% mutate(tasa_m = round(muertes/casos * 100, 1)) %>% filter(dia==max(dia)) %>% arrange(desc(tasa_m))

  # fig <- plot_ly(p, x = ~dia, y = ~tasa_m, color = ~pais, type = "scatter", mode='lines+markers') 
  # fig <- layout(fig, xaxis = list(title = "día"), yaxis = list(title = "Tasa de Letalidad"))
  # fig

   fig <- plot_ly(p, type="bar")
        fig <- fig %>% add_trace( x = ~pais, y = ~tasa_m, name= "Letalidad en Sudamérica COVID-19",
                            color=~tasa_m, text=~tasa_m, textposition = 'auto',
                            mode="lines", showlegend = FALSE, line = list(width = 5)) %>% 
      layout(title="Letalidad por Covid-19",  xaxis = list(), yaxis=list(title="Letalidad"))
         fig
       
```

#### Datos
Los datos de la tasa de letalidad al `r  max(sudamerica$fecha)` para cada país son:
```{r d_tasa_mort, echo=FALSE, message=FALSE, warning=FALSE, paged.print=FALSE, out.width='100%', fig.align='center'}

  sudamerica %>% group_by(pais) %>% 
    filter(fecha == max(fecha)) %>%   mutate(tasa_m = round(muertes/casos * 100, 2))%>%
    select(pais, casos, muertes, tasa_m) %>% 
    arrange(desc(tasa_m)) %>% 
    kable( col.names =  c("País", "# Casos", "# Fallecidos", "Tasa de Letalidad(%)"),
           format.args = list( big.mark=".", decimal.mark = ","),
            align =  c('l', 'c', 'c','c') ) %>%    
    kable_styling()

```






## Trayectoria de Nuevos Casos
Este gráfico (propuesto por https://aatishb.com/covidtrends/) muestra la evolución entre la cantidad total de casos de COVID-19 en una fecha frente a los nuevos casos confirmados en la semana previa a la misma. 

Cuando se traza de esta manera, el crecimiento exponencial se representaría como una línea recta creciente. 
Se puede observar que casi todos los países siguen un camino muy similar de crecimiento exponencial.

###  {.tabset  .tabset-fade .tabset-pills}
#### Sudamérica
 <!-- ```{r dinamico, echo=FALSE, fig.align='center', fig.show='animate', message=FALSE, warning=FALSE, paged.print=FALSE} -->
```{r dinamico, echo=FALSE, fig.align='center',message=FALSE, warning=FALSE, paged.print=FALSE}
	avance <- sudamerica %>% group_by(pais) %>% filter(dia != max(dia))
   
  plot_ly(avance, x=~casos, y=~semanal, color=~pais,  type = "scatter", mode='lines+markers') %>% 
     layout(title="Trayectoria Covid-19 Sudamérica", 
            xaxis = list(type="log", title = "nuevos casos"), 
            yaxis=list(type="log", title = "Casos Semana previa"))
    
	# dinamico <- 
	  #  ggplot(avance) +
	  # geom_line(aes(casos, semanal, group=pais, color=pais), size=1)+ scale_y_log10() + scale_x_log10() 

	# dinamico <- dinamico + transition_reveal(casos)
	# animate(dinamico, renderer = ffmpeg_renderer(format = "webm"))
```

#### Por país
```{r grafTray, echo=FALSE, message=FALSE, warning=FALSE, paged.print=FALSE, out.width='100%', fig.align='center'}

  sudamerica %>% 
    group_by(pais) %>% 
    ggplot(aes(x=casos, y=semanal, color=pais))+
          geom_point(aes(as.numeric(casos),
                         as.numeric(semanal), group=pais, color=pais), size=1, show.legend = FALSE)+
    geom_line(show.legend=FALSE) + facet_wrap(~pais,  ncol=5)+
    theme( text = element_text(size=8),
        axis.text.x = element_text(angle=90, hjust=1)) +
    scale_y_log10(breaks = c(10, 100, 1000, 10000, 100000, 1000000)) +
   scale_x_log10(breaks = c(10, 100, 1000, 10000, 100000, 1000000)) +
    labs(title="Trayectoria de COVID-19 en SudAmérica", x='Nuevos Casos',
         y="Casos en la semana previa", caption="Datos: Universidad Johns Hopkins") + 
    facet_wrap(~pais,  ncol=5)
 
    # p <- sudamerica %>% group_by(pais) 
    # 
    # p <- ggplot(p, aes(x=casos, y=semanal)) + #geom_line()+
    #   geom_point(aes(casos, semanal, color=pais), size=1, show.legend = FALSE) +
    # stat_smooth(method = "lm", se = FALSE, show.legend = FALSE) + facet_wrap(~pais )
    # 
    # # Divide by day, going horizontally and wrapping with 2 columns
    # p <- p + facet_wrap( ~ pais, ncol=2,scales = "free")
    # 
    #   fig <- ggplotly(p) %>% layout(title="Trayectoria Covid-19 Sudamérica", 
    #         xaxis =list(type="log", title = "nuevos casos"), 
    #         yaxis=list(type="log", title = "Casos Semana previa"))
    # 
    # fig

```







