---
title: "COVID-19 Vacunación ER"
output:
  html_document:
    toc: true
    toc_float: true
    collapsed: false
    number_sections: false
    toc_depth: 3
---


```{r setup, include=FALSE}
  knitr::opts_chunk$set(
	echo = FALSE,
	message = FALSE,
	warning = FALSE,
	cache = FALSE,
	out.width='100%'
)
```

```{r importarArg, message=FALSE, warning=FALSE, include=FALSE}

#################
# Carga de Datos
#################
library(readr)
library(dplyr)
library(tidyr)
library(tidyverse)
  library(ggplot2)
  library(lubridate)
  library(knitr)
  library(kableExtra)
  library(highcharter)
  library(rjson)
  library(plotly)
  library(gganimate)
  library(stringr)
  library(googlesheets4)
  library(readxl)
  library(RcppRoll)
  library(DT)

er <- read_csv("data/datos_nomivac_covid19.csv") %>% filter(jurisdiccion_aplicacion=="Entre Ríos" & jurisdiccion_residencia=="Entre Ríos")
# er <- vacunas %>% filter(jurisdiccion_aplicacion=="Entre Ríos" & jurisdiccion_residencia=="Entre Ríos")
poblac_er <-  read_delim("data/poblaciones/poblacion_entre_rios.csv",  ";", escape_double = FALSE,
                         locale = locale(decimal_mark = ",", grouping_mark = ".", encoding = "ISO-8859-1"), trim_ws = TRUE)
names(poblac_er) <- c("departamento", "poblacion")

```
```{r armo, message=FALSE, warning=FALSE, include=FALSE}
# er <- vacunas
aplicadas <- er %>% 
  filter(jurisdiccion_aplicacion=="Entre Ríos" ) %>% 
  group_by(condicion_aplicacion, orden_dosis) %>% 
  mutate(total = n()) %>% 
  filter(orden_dosis== 1) %>% mutate(dosis1 = n(), dosis2= total - dosis1) %>% select(total, dosis1, dosis2) %>% unique()
  
```




## Cantidad de Dosis Aplicadas
En Entre Ríos se han aplicado hasta el momento `r  aplicadas$total` dosis, de las cuales `r aplicadas$dosis1` pertenecen a la primer dosis y  `r aplicadas$dosis2` a la segunda dosis. 


```{r evolER, echo=FALSE, fig.align='center', message=FALSE, warning=FALSE, paged.print=FALSE, out.width='100%'}
aplicaciones <- er %>%  filter(jurisdiccion_aplicacion=="Entre Ríos") %>%
  group_by(fecha_aplicacion, orden_dosis) %>% 
  mutate(cant=n()) %>% select(fecha=fecha_aplicacion, dosis=orden_dosis, cant) %>% unique() %>% 
  spread(dosis, cant) %>% 
  select(fecha, dosis1=`1`, dosis2=`2`) %>% 
  mutate(dosis1 = if_else(is.na(dosis1), 0, as.double(dosis1)),
         dosis2 = if_else(is.na(dosis2), 0, as.double(dosis2)),
         total =dosis1+dosis2)  %>% ungroup() %>% arrange(fecha) %>% 
  mutate(prom = round(roll_mean(total, n=7, align="right", fill = NA), 0)) 

fig <- plot_ly(aplicaciones, x = ~fecha, y = ~dosis1, type = 'bar',  name = '1° Dosis')
fig <- fig %>% add_trace(y = ~dosis2, name = '2° Dosis')
fig <- fig %>% layout(title = "Dosis diarias aplicadas en Entre Ríos", 
                      xaxis = list(title="Fecha" ), 
                      yaxis = list(title = "Dosis"), 
                      barmode = "stack",
                      legend = list(font = list(size = 10)))
fig <- fig %>% add_lines(y = ~prom, name = 'Prom.')

fig

```




## Distribución por Departamentos
La cantidad de dosis aplicadas en cada departamento se muestra a continuación discriminada por el orden de las dosis

```{r evolER2, echo=FALSE, fig.align='center', message=FALSE, warning=FALSE, paged.print=FALSE, out.width='100%'}

dptal <- er %>% 
  filter(jurisdiccion_aplicacion=="Entre Ríos"  & jurisdiccion_residencia=="Entre Ríos") %>%
  group_by(depto_aplicacion, orden_dosis) %>% mutate(dosis=n()) %>% 
  select(depto_aplicacion, orden_dosis, dosis) %>% unique() %>%
  spread(orden_dosis, dosis) %>% mutate(total = `1`+`2`) %>% 
  select(depto = depto_aplicacion, dosis1=`1`, dosis2= `2`, total ) %>% arrange(desc(depto))

fig <- plot_ly(dptal, x = ~dosis1, y = ~depto, type = 'bar', name = '1° Dosis', 
               text =  ~dosis1, textposition = 'outside')
fig <- fig %>% add_trace( x = ~dosis2, y = ~depto, name = '2° Dosis', 
                          text =  ~dosis2, textposition = 'outside')
fig <- fig %>% layout(title = "Dosis totales por Dpto.", 
                      yaxis = list(title = ''),xaxis = list(title = 'dosis'), barmode = 'group')
fig


```



## Dosis diarias por Departamentos
La cantidad de dosis aplicadas por día en cada departamento se muestra a continuación sin discriminar el orden de la dosis

```{r evolER3, echo=FALSE, fig.align='center', message=FALSE, warning=FALSE, paged.print=FALSE, out.width='100%'}

dptalD <- er %>% 
  group_by(depto_aplicacion, fecha_aplicacion) %>% mutate(diarias=n()) %>% 
  select(depto =depto_aplicacion, fecha=fecha_aplicacion, diarias) %>% unique() 

p <- dptalD %>% filter(depto %in% c("Feliciano", "La Paz", "Paraná", "Diamante", 
                                    "Nogoyá", "Federal","Gualeguay", "Tala","Victoria" )) %>% 
  ggplot(mapping=aes(x=fecha, y=diarias)) +
  geom_line(color="#67a9cf") +
  geom_point(color="#67a9cf") +
  geom_smooth(method = 'loess',
              formula = 'y ~ x', alpha = 0.2, size = 1, span = .3, se=FALSE, color="#ef8a62") + 
  labs(title = paste("COVID-19 Vacunación en ER"), 
       y = "Dosis diarias",  x = "Fecha") +
  facet_wrap(~depto,scales="free", nrow = 3,strip.position = "top")

ggplotly(p, name="Costa Oeste", width = 900, height = 900)
  

```


```{r evolER4, echo=FALSE, fig.align='center', message=FALSE, warning=FALSE, paged.print=FALSE, out.width='100%'}
p <- dptalD %>% filter(!(depto %in% c("Feliciano", "La Paz", "Paraná", "Diamante", 
                                      "Nogoyá", "Federal","Gualeguay", "Tala","Victoria" )) )%>% 
  ggplot(mapping=aes(x=fecha, y=diarias)) +
  geom_line(color="#67a9cf") +
  geom_point(color="#67a9cf") +
  geom_smooth(method = 'loess',
              formula = 'y ~ x', alpha = 0.2, size = 1, span = .3, se=FALSE, color="#ef8a62") + 
  labs(title = paste("COVID-19 Vacunación en ER"), 
       y = "Dosis diarias", 
       x = "Fecha") +
  facet_wrap(~depto,scales="free", nrow = 3,strip.position = "top") 

ggplotly(p, name="Costa Este", width = 900, height = 900)

```




## Dosis aplicadas según grupo prioritario

```{r evolER5, echo=FALSE, fig.align='center', message=FALSE, warning=FALSE, paged.print=FALSE, out.width='100%'}
grupo <- er %>% filter(jurisdiccion_aplicacion=="Entre Ríos") %>%
  group_by(condicion_aplicacion, orden_dosis) %>% 
  mutate(cantidad = n()) %>%
  select(grupo=condicion_aplicacion, orden_dosis, cantidad) %>% unique() %>% 
  spread(orden_dosis, cantidad) %>%
  select(grupo, dosis1=`1`, dosis2= `2`) %>% mutate(total = dosis1+dosis2) %>% 
  arrange(desc(total))
grupo$dosis2 <- if_else(is.na(grupo$dosis2), 0, as.double(grupo$dosis2))

grupo$grupo <- if_else(grupo$grupo== "Personas de 18 a 59 años con Factores de Riesgo",
                       "Personas de 18 a 59 años \n con Factores de Riesgo", grupo$grupo)

fig <- plot_ly(grupo) %>% 
  add_trace( type = "funnel", y = grupo$grupo, x= grupo$dosis1, name="1° Dosis") %>%
  layout(yaxis = list(categoryarray = unique(grupo$grupo))) %>% 
  add_trace( type = "funnel", y = grupo$grupo, x= grupo$dosis2, name="2° Dosis")
fig

```





## Dosis aplicadas según población


###  {.tabset  .tabset-fade .tabset-pills}
#### Grafico
```{r evolER6, echo=FALSE, fig.align='center', message=FALSE, warning=FALSE, paged.print=FALSE, out.width='100%'}
pobl <- er %>% filter(jurisdiccion_aplicacion=="Entre Ríos" & jurisdiccion_residencia=="Entre Ríos") %>%
  group_by(depto_residencia, orden_dosis) %>% 
  mutate(cantidad = n()) %>%
  select(dpto=depto_residencia, orden_dosis, cantidad) %>% unique() %>% 
  spread(orden_dosis, cantidad) %>%
  select(dpto, dosis1=`1`, dosis2= `2`) %>% 
  filter(!(dpto == "S.I.")) %>% 
  left_join(poblac_er, by =c("dpto"="departamento")) %>% 
  mutate(total_d1 =round(dosis1/poblacion*100, 1),
         total_d2 =round(dosis2/poblacion*100, 1)) %>% arrange(desc(total_d1))

fig <- plot_ly(pobl, type="bar") 

fig <- fig %>% add_trace( x = ~total_d1, y = ~dpto, name= "% 1 dosis",
                          text=~total_d1, textposition = 'outside',
                          textfont = list(color = 'rgb(0,0,0)'), 
                          mode="lines",
                          line = list(width = 15)) %>% 
  layout(title="Entre Ríos - % Población según dosis aplicada", 
         yaxis=list(title=""),  xaxis=list(title="%")) %>% 
  add_trace( x = ~total_d2, y = ~dpto, name= "% 2 dosis",
             text=~total_d2, textposition = 'outside',
             textfont = list(color = 'rgb(0,0,0)'), 
             mode="lines", line = list(width = 15)) 
fig


```


#### Tabla

```{r}
pobl %>%
  datatable(extensions = 'Buttons', rownames = FALSE,
             colnames = c("Departamento", "1 Dosis", "2 Dosis", "Poblacion","% 1° Dosis", "% 2° Dosis"),
            options = list(dom = 'Blfrtip',
                           buttons = c('copy', 'csv', 'excel', 'pdf', 'print'),
                           lengthMenu = list(c(10,25,50,-1), c(10,25,50,"All"))))
```



## Dosis aplicadas a mayores de 60

###  {.tabset  .tabset-fade .tabset-pills}
#### Grafico
```{r evolER7, echo=FALSE, fig.align='center', message=FALSE, warning=FALSE, paged.print=FALSE, out.width='100%'}
mayores <-  er %>% filter(jurisdiccion_aplicacion=="Entre Ríos" & 
                            jurisdiccion_residencia=="Entre Ríos" &
                            condicion_aplicacion =="60 o más años" & 
                            grupo_etario %in% c("60-69", "70-79", "80-89","90-99",">=100")) %>%
  group_by(depto_residencia, orden_dosis) %>% 
  mutate(cantidad = n()) %>%
  select(dpto=depto_residencia, orden_dosis, cantidad) %>% unique() %>% 
  spread(orden_dosis, cantidad) %>%
  select(dpto, dosis1=`1`, dosis2= `2`) %>% 
  filter(!(dpto == "S.I."))

fig <- plot_ly(mayores, x = ~dosis1, y = ~dpto, type = 'bar', name = '1° Dosis', 
               text =  ~dosis1, textposition = 'outside') 
fig <- fig %>% add_trace( x = ~dosis2, y = ~dpto, name = '2° Dosis', 
                          text =  ~dosis2, textposition = 'outside') 
fig <- fig %>% layout(title = "Dosis totales en Mayores de 60 Años", 
                      yaxis = list(title = ''),xaxis = list(title = 'dosis'), barmode = 'group')
fig 


```


#### Tabla
```{r}
total <- pobl %>% left_join(mayores, by= c("dpto"="dpto"))
total %>%
  datatable(extensions = 'Buttons', rownames = FALSE,
             colnames = c("Departamento", "1 Dosis", "2 Dosis", "Poblacion",
                          "% Dosis 1", "% Dosis 2", "Dosis 1 May60", "Dosis 2 May60"),
            options = list(dom = 'Blfrtip',
                           buttons = c('copy', 'csv', 'excel', 'pdf', 'print'),
                           lengthMenu = list(c(10,25,50,-1), c(10,25,50,"All"))))
```
```

