---
title: "COVID-19 Vacunación ER"
output:
  html_document:
    toc: true
    toc_float: true
    collapsed: false
    number_sections: false
    toc_depth: 3
---


```{r setup, include=FALSE}
  knitr::opts_chunk$set(
	echo = FALSE,
	message = FALSE,
	warning = FALSE,
	cache = FALSE
)
```

```{r importarArg, message=FALSE, warning=FALSE, include=FALSE}
  library(readr)
  library(dplyr)
  library(tidyr)
  library(tidyverse)
  library(ggplot2)
  library(lubridate)
  library(knitr)
  library(kableExtra)
  library(highcharter)
  library(rjson)
  library(plotly)
  library(gganimate)
  library(stringr)
  library(leaflet)
  library(sf)
  # library(tmap)
  library(googlesheets4)
  library(readxl)
  library(RcppRoll)
  library(DT)


 #################
  # Carga de Datos
  #################
distribuidas <- 123650

vacunas <- read_csv("data/datos_nomivac_covid19.csv")
 # entrerios <- fromJSON(file="data/mapas/entrerios_dpto.geo.json")
 #  deptos_er <- st_read(dsn ="data/mapas/departamentos_entrerios.shp") 
   poblac_er <-  read_delim("data/poblaciones/poblacion_entre_rios.csv",  ";", escape_double = FALSE, 
                           locale = locale(decimal_mark = ",", grouping_mark = ".", encoding = "ISO-8859-1"), trim_ws = TRUE)
  names(poblac_er) <- c("departamento", "poblacion")
  
provincias <- data.frame(table(vacunas$jurisdiccion_residencia))
provincias_apl <- data.frame(table(vacunas$jurisdiccion_aplicacion))
departamentos <- data.frame(table(vacunas$depto_residencia))
departamentos_apl <- data.frame(table(vacunas$depto_aplicacion))

vacunas$provincia <- if_else(vacunas$jurisdiccion_residencia =="S.I.", 
                             vacunas$jurisdiccion_aplicacion, vacunas$jurisdiccion_residencia)
vacunas$departamento <- if_else(vacunas$depto_residencia =="S.I.", 
                                vacunas$depto_aplicacion, vacunas$depto_aplicacion)

er <- vacunas %>% filter(jurisdiccion_aplicacion=="Entre Ríos" | jurisdiccion_residencia=="Entre Ríos" )

# lpr <- vacunas %>% filter(jurisdiccion_residencia=="La Pampa" )
# 
# lp <- vacunas %>% filter(jurisdiccion_residencia=="La Pampa" & !(jurisdiccion_aplicacion=="La Pampa" )) %>% 
#   group_by(jurisdiccion_aplicacion) %>% mutate(cant = n()) %>% 
#   select( provincia=jurisdiccion_aplicacion, cant) %>% unique()
# lp$motivo <- "Aplicadas en Otras Prov. a Residentes de LP"
# 
# lpnr <- vacunas %>% filter(jurisdiccion_aplicacion=="La Pampa" & !(jurisdiccion_residencia=="La Pampa")) %>% 
#    group_by(jurisdiccion_residencia) %>%
#   mutate(cant = n()) %>% select( provincia=jurisdiccion_residencia, cant) %>% unique()
# lpnr$motivo <- "Aplicadas en LP a No residentes"
# sum(lp$cant)
# sum(lpnr$cant)

# 1101 - 545
# 34828 - 34750


aplicadas <- vacunas %>% filter(jurisdiccion_aplicacion=="Entre Ríos") %>% mutate(total = n()) %>% 
  filter(orden_dosis== 1) %>% mutate(dosis1 = n(), dosis2= total - dosis1) %>% select(total, dosis1, dosis2) %>% unique()
  


```




## Cantidad de Dosis Aplicadas
En Entre Ríos se han aplicado hasta el momento `r  aplicadas$total` dosis, de las cuales `r aplicadas$dosis1` pertenecen a la primer dosis y  `r aplicadas$dosis2` a la segunda dosis. 


```{r evolER, echo=FALSE, fig.align='center', message=FALSE, warning=FALSE, paged.print=FALSE, out.width='100%'}
aplicaciones <- er %>% filter(jurisdiccion_aplicacion=="Entre Ríos") %>%
  group_by(fecha_aplicacion, orden_dosis) %>% 
  mutate(cant=n()) %>% select(fecha=fecha_aplicacion, dosis=orden_dosis, cant) %>% unique() %>% 
  spread(dosis, cant) %>% 
  select(fecha, dosis1=`1`, dosis2=`2`) %>% 
  mutate(dosis1 = if_else(is.na(dosis1), 0, as.double(dosis1)),
         dosis2 = if_else(is.na(dosis2), 0, as.double(dosis2)),
         total =dosis1+dosis2)  %>% ungroup() %>% arrange(fecha) %>% 
  mutate(prom = round(roll_mean(total, n=7, align="right", fill = NA), 0)) 

  

fig <- plot_ly(aplicaciones, x = ~fecha, y = ~dosis1, type = 'bar',  name = '1° Dosis')
fig <- fig %>% add_trace(y = ~dosis2, name = '2° Dosis')
fig <- fig %>% layout(title = "Dosis diarias aplicadas en Entre Ríos", 
                      xaxis = list(title="Fecha" ), 
                      yaxis = list(title = "Dosis"), 
                      barmode = "stack",
                      legend = list(font = list(size = 10)))
fig <- fig %>% add_lines(y = ~prom, name = 'Prom.')

# plotly_IMAGE(fig, format = "png", out_file = "output.png")
fig


```




## Distribución por Departamentos
La cantidad de dosis aplicadas en cada departamento se muestra a continuación discriminada por el orden de las dosis

```{r evolER2, echo=FALSE, fig.align='center', message=FALSE, warning=FALSE, paged.print=FALSE, out.width='100%'}

  dptal <- er %>% filter(jurisdiccion_aplicacion=="Entre Ríos" & jurisdiccion_residencia=="Entre Ríos") %>%
  group_by(depto_aplicacion, orden_dosis) %>% mutate(dosis=n()) %>% 
    select(depto_aplicacion, orden_dosis, dosis) %>% unique() %>%
    spread(orden_dosis, dosis) %>% mutate(total = `1`+`2`) %>% 
    select(depto = depto_aplicacion, dosis1=`1`, dosis2= `2`, total ) %>% arrange(desc(depto))

  fig <- plot_ly(dptal, x = ~dosis1, y = ~depto, type = 'bar', name = '1° Dosis', 
                 text =  ~dosis1, textposition = 'outside')
  fig <- fig %>% add_trace( x = ~dosis2, y = ~depto, name = '2° Dosis', 
                 text =  ~dosis2, textposition = 'outside')
  fig <- fig %>% layout(title = "Dosis totales por Dpto.", 
                        yaxis = list(title = ''),xaxis = list(title = 'dosis'), barmode = 'group')
  fig


```



## Dosis diarias por Departamentos
La cantidad de dosis aplicadas por día en cada departamento se muestra a continuación sin discriminar el orden de la dosis

```{r evolER3, echo=FALSE, fig.align='center', message=FALSE, warning=FALSE, paged.print=FALSE, out.width='100%'}

  dptalD <- er %>% filter(jurisdiccion_aplicacion=="Entre Ríos" & jurisdiccion_residencia=="Entre Ríos") %>%
    group_by(depto_aplicacion, fecha_aplicacion) %>% mutate(diarias=n()) %>% 
    select(depto =depto_aplicacion, fecha=fecha_aplicacion, diarias) %>% unique() 

p <- dptalD %>% filter(depto %in% c("Feliciano", "La Paz", "Paraná", "Diamante", 
                                    "Nogoyá", "Federal","Gualeguay", "Tala","Victoria" )) %>% 
  ggplot(mapping=aes(x=fecha, y=diarias)) +
  geom_line(color="#67a9cf") +
  geom_point(color="#67a9cf") +
  geom_smooth(method = 'loess',
              formula = 'y ~ x', alpha = 0.2, size = 1, span = .3, se=FALSE, color="#ef8a62") + 
  labs(title = paste("COVID-19 Vacunación en ER"), 
       y = "Dosis diarias", 
       x = "Fecha") +
  facet_wrap(~depto,scales="free", nrow = 3,strip.position = "top")


  ggplotly(p, name="Costa Oeste", width = 900, height = 900)
  

```


```{r evolER4, echo=FALSE, fig.align='center', message=FALSE, warning=FALSE, paged.print=FALSE, out.width='100%'}

 
p <- dptalD %>% filter(!(depto %in% c("Feliciano", "La Paz", "Paraná", "Diamante", 
                                    "Nogoyá", "Federal","Gualeguay", "Tala","Victoria" )) )%>% 
  ggplot(mapping=aes(x=fecha, y=diarias)) +
  geom_line(color="#67a9cf") +
  geom_point(color="#67a9cf") +
  geom_smooth(method = 'loess',
              formula = 'y ~ x', alpha = 0.2, size = 1, span = .3, se=FALSE, color="#ef8a62") + 
  labs(title = paste("COVID-19 Vacunación en ER"), 
       y = "Dosis diarias", 
       x = "Fecha") +
  facet_wrap(~depto,scales="free", nrow = 3,strip.position = "top") 
  # + theme( strip.background = element_blank(), strip.placement = "outside")
   
  ggplotly(p, name="Costa Este", width = 900, height = 900)

```




## Dosis aplicadas según grupo prioritario

```{r evolER5, echo=FALSE, fig.align='center', message=FALSE, warning=FALSE, paged.print=FALSE, out.width='100%'}

 
grupo <- er %>% filter(jurisdiccion_aplicacion=="Entre Ríos") %>%
  group_by(condicion_aplicacion, orden_dosis) %>% 
  mutate(cantidad = n()) %>%
  select(grupo=condicion_aplicacion, orden_dosis, cantidad) %>% unique() %>% 
  spread(orden_dosis, cantidad) %>%
  select(grupo, dosis1=`1`, dosis2= `2`) %>% mutate(total = dosis1+dosis2) %>% 
  arrange(desc(total))
grupo$dosis2 <- if_else(is.na(grupo$dosis2), 0, as.double(grupo$dosis2))
# unique(grupo$grupo)

# grupo <- vacunas %>% #filter(jurisdiccion_aplicacion=="Entre Ríos") %>%
#   group_by(condicion_aplicacion, orden_dosis) %>% 
#   mutate(cantidad = n()) %>%
#   select(grupo=condicion_aplicacion, orden_dosis, cantidad) %>% unique() %>% 
#   spread(orden_dosis, cantidad) %>%
#   select(grupo, dosis1=`1`, dosis2= `2`) %>% mutate(total = dosis1+dosis2) %>% 
#   arrange(desc(total))
# grupo$dosis2 <- if_else(is.na(grupo$dosis2), 0, as.double(grupo$dosis2))
# unique(grupo$grupo)

grupo$grupo <- if_else(grupo$grupo== "Personas de 18 a 59 años con Factores de Riesgo",  "Personas de 18 a 59 años \n con Factores de Riesgo", grupo$grupo)
  fig <- plot_ly(grupo) %>% add_trace( type = "funnel",
                            y = grupo$grupo,
                            x= grupo$dosis1, name="1° Dosis") %>%
    layout(yaxis = list(categoryarray = unique(grupo$grupo))) %>% 
    add_trace( type = "funnel",
                            y = grupo$grupo,
                            x= grupo$dosis2, name="2° Dosis")
  fig

```





## Dosis aplicadas según población


```{r evolER6, echo=FALSE, fig.align='center', message=FALSE, warning=FALSE, paged.print=FALSE, out.width='100%'}

 
pobl <- er %>% filter(jurisdiccion_aplicacion=="Entre Ríos" & jurisdiccion_residencia=="Entre Ríos") %>%
  group_by(depto_residencia, orden_dosis) %>% 
  mutate(cantidad = n()) %>%
  select(dpto=depto_residencia, orden_dosis, cantidad) %>% unique() %>% 
  spread(orden_dosis, cantidad) %>%
  select(dpto, dosis1=`1`, dosis2= `2`) %>% 
  filter(!(dpto == "S.I.")) %>% 
  left_join(poblac_er, by =c("dpto"="departamento")) %>% 
  mutate(total_d1 =round(dosis1/poblacion*100, 1),
         total_d2 =round(dosis2/poblacion*100, 1)) %>% arrange(desc(total_d1))

  fig <- plot_ly(pobl, type="bar") #, colors = ~unique(col)) 
   fig <- fig %>% add_trace( x = ~total_d1, y = ~dpto, name= "% 1 dosis",
                            # color=~col, 
                            text=~total_d1, textposition = 'auto', 
                            textfont = list(color = 'rgb(0,0,0)'), 
                            mode="lines",
                               #showlegend = FALSE,
                               line = list(width = 15)) %>% 
      layout(title="Entre Ríos - % Población según dosis aplicada", 
              yaxis=list(title=""),  xaxis=list(title="%")) %>% 
     add_trace( x = ~total_d2, y = ~dpto, name= "% 2 dosis",
                            # color=~col, 
                            text=~total_d2, textposition = 'auto', 
                            textfont = list(color = 'rgb(0,0,0)'), 
                            mode="lines",
                               #showlegend = FALSE,
                               line = list(width = 15)) 
   fig


```



## Dosis aplicadas según población


```{r evolER7, echo=FALSE, fig.align='center', message=FALSE, warning=FALSE, paged.print=FALSE, out.width='100%'}
pobl_edad <- read_excel("data/poblaciones/Pobl_Edad.xlsx")
pobl_edad <- pobl_edad %>% filter(Provincia=="Entre Ríos" & Sexo =="Total")

 
edad <- er %>% filter(jurisdiccion_aplicacion=="Entre Ríos" & jurisdiccion_residencia=="Entre Ríos") %>%
  group_by(grupo_etario, orden_dosis) %>% 
  mutate(cantidad = n()) %>%
  select(grupo_etario, orden_dosis, cantidad) %>% unique() %>% 
  spread(orden_dosis, cantidad) %>%
  select(grupo_etario, dosis1=`1`, dosis2= `2`) %>% 
  filter(!(grupo_etario == "S.I.")) %>% 
  mutate(grupo = if_else(grupo_etario==">=100", "100 y más", grupo_etario )) %>% 
  left_join(pobl_edad, by=c("grupo"="Edad"))




  fig <- plot_ly(pobl, type="bar") #, colors = ~unique(col)) 
   fig <- fig %>% add_trace( x = ~total_d1, y = ~dpto, name= "% 1 dosis",
                            # color=~col, 
                            text=~total_d1, textposition = 'auto', 
                            textfont = list(color = 'rgb(0,0,0)'), 
                            mode="lines",
                               #showlegend = FALSE,
                               line = list(width = 15)) %>% 
      layout(title="Entre Ríos - % Población según dosis aplicada", 
              yaxis=list(title=""),  xaxis=list(title="%")) %>% 
     add_trace( x = ~total_d2, y = ~dpto, name= "% 2 dosis",
                            # color=~col, 
                            text=~total_d2, textposition = 'auto', 
                            textfont = list(color = 'rgb(0,0,0)'), 
                            mode="lines",
                               #showlegend = FALSE,
                               line = list(width = 15)) 
   fig


```
